【裁判字號】    97,聲,919
【裁判日期】    970930
【裁判案由】    返還提存物
【裁判全文】
臺灣新竹地方法院民事裁定               97年度聲字第919號
聲  請  人  渣打國際商業銀行股份有限公司
法定代理人  乙○○
相  對  人  甲○○
上列當事人間返還提存物事件，本院裁定如下：
    主  文
本院九十四年度存字第五二一號擔保提存事件，聲請人所提存之
擔保金新臺幣參萬肆仟元，准予返還。
聲請程序費用由相對人負擔。
    理  由
一、按訴訟終結後，供擔保人證明已定20日以上之期間，催告受
    擔保利益人行使權利而未行使者，或法院依供擔保人之聲請
    ，通知受擔保利益人於一定期間內行使權利並向法院為行使
    權利之證明而未證明者，法院應依供擔保人之聲請，以裁定
    命返還其提存物，民事訴訟法第104條第1項第3款定有明文。
    此項規定，於其他依法令供訴訟上之擔保者準用之，同法第
    106條規定甚明。
二、本件聲請意旨略以：聲請人原名新竹國際商業銀行股份有限
    公司，於民國（下同）96年6月30日與渣打國際商業銀行股
    份有限公司合併，嗣於96年7月2日經行政院金融監督管理委
    員會核准更名為渣打國際商業銀行股份有限公司，合先敘明
    。緣聲請人與相對人間清償債務假扣押事件，聲請人前遵本
    院94年度裁全字第591號民事裁定，為擔保假扣押之實施，
    曾提供新臺幣34,000元之擔保金，並以本院94年度存字第
    521號提存事件提存後，聲請本院以94年度執全字第388號假
    扣押執行在案。嗣前開假扣押程序所保全之本案請求，業經
    本院94年度竹東簡字第64號民事判決確定在案，本案訴訟業
    已終結，而聲請人復向本院聲請通知受擔保利益人即相對人
    於一定期間內行使權利，並向法院為行使權利之證明，經本
    院於95年10月25日以新院雲民倫95聲1289字第21740號函通
    知相對人，於文到25日內行使權利，相對人迄今仍未行使權
    利，為此聲請返還上開提存之擔保金等語，並提出行政院金
    融監督管理委員會函、本院95年10月25日新院雲民倫95聲
    1289 字第21740號函、94年度裁全字第591號假扣押裁定、
    94年度存字第521號提存書（以上均影本）各乙份為證。
三、經查，聲請人主張之事實，除據其提出前開證據外，並經本
    院依職權調閱本院94年度裁全字第591號假扣押事件、94年
    度執全字第388號假扣押執行事件、94年度存字第521號擔保
    提存事件、95年度聲字第1289號通知受擔保利益人行使權利
    事件、94年度竹東簡字第64號清償信用卡消費款事件卷宗，
    核與聲請人前開所述相符。次查，本案訴訟終結後，聲請人
    復聲請本院定相當期間通知受擔保利益人即相對人行使權利
    ，相對人迄今仍未行使權利，亦據本院依職權查明兩造間於
    本院（含竹北簡易庭）並無民事訴訟、調解或非訟事件繫屬
    ，有本院前案紀錄表、民事紀錄科查詢表及索引卡查詢在卷
    可稽。從而，聲請人聲請返還前開提存之擔保金，即無不合
    ，應予准許。
四、依民事訴訟法第95條、第78條，裁定如主文。
中    華    民    國    97    年    9    月     30    日
                  民事第二庭    法  官  楊明箴
以上正本係照原本作成。
如對本裁定抗告須於裁定送達後10日內向本院提出抗告狀，並
繳納抗告費新臺幣1,000元。
中    華    民    國    97    年    9    月     30    日
                                書記官  龔紀亞


司法院資訊處製作；財團法人民間司法改革基金會備份。
